臺灣臺南地方法院刑事判決
109年度侵訴字第78號
公  訴  人  臺灣臺南地方檢察署檢察官
被      告  胡家銘



上列被告因妨害性自主案件，經檢察官提起公訴（109年度偵字
第15610號），被告於準備程序就被訴事實為有罪之陳述，經告
知簡式審判程序意旨，並聽取公訴人及被告之意見後，本院合議
庭裁定由受命法官獨任行簡式審判程序，判決如下：
    主  文
甲○○成年人故意對兒童犯乘機猥褻罪，處有期徒刑捌月。
    事  實
一、甲○○與代號AC000-A109125兒童（女，民國00年0月生，真實
    姓名詳卷，下稱甲女）之母(代號AC000-A109125A，下稱乙
    女)的男友為朋友關係。其明知甲女為未滿12歲之兒童，竟
    於109年3月23日凌晨1時許，酒後在甲女位於臺南市永康區(
    詳細住址詳卷)居所房間休息之際，基於對未滿12歲之兒童
    乘機猥褻之犯意，利用甲女就寢熟睡而陷於不知抗拒之狀態
    ，以手撫摸甲女生殖器、胸部及大腿內側，並親吻甲女嘴巴
    ，對甲女乘機猥褻1次得逞。嗣因甲女發覺遭人撫摸而驚醒
    ，對甲○○表示不要，甲○○始罷手，甲女乃將上情告知同學，
    同學再告知老師，而循線查悉上情。
二、案經乙女訴由臺南市政府警察局婦幼警察隊報告臺灣臺南地
    方檢察署檢察官偵查後起訴。
    理  由
壹、程序事項
一、依性侵害犯罪防治法第12條第2項之規定，司法機關所製作
    必須公示之文書，不得揭露被害人之姓名、出生年月日、住
    居所及其他足資識別被害人身分之資訊。本件判決書為避免
    被害人之身分遭揭露，關於被害人甲女、告訴人乙女之姓名
    、年籍等資料，因有揭露足以識別甲女身分資訊之虞，爰依
    前揭規定，僅記載代號，渠等之真實姓名、年籍詳卷。至於
    事實欄記載甲女之出生年月，係為表明被告為本案犯行時，
    甲女為未滿12歲之「兒童」之事實，先予敘明。
二、被告甲○○所犯非死刑、無期徒刑、最輕本刑為3年以上有期
    徒刑之罪或高等法院管轄第一審之案件，被告於本院準備程
    序進行中就被訴事實為有罪之陳述，經告知簡式審判程序之
    旨，並聽取公訴人、被告之意見後，本院認合於刑事訴訟法
    第273條之1第1項規定，裁定由受命法官獨任進行簡式審判
    程序，合先敘明。
貳、實體事項
一、上開事實，業據被告甲○○於警詢、偵訊、本院準備程序及審
    理時坦認在案（警卷第1至7頁、偵卷第37至40頁；本院卷第
    145、156頁），核與被害人甲女、告訴人乙女指述之被害情
    節大致相符（警卷第8至13頁、偵卷第17至25頁），並有被
    害人圈選之人體構造圖2紙（警卷第14至15頁）、本案現場
    圖1張（警卷第16頁）、現場照片6張（彌封卷第6至7頁）、
    被害人於偵查庭繪製之現場位置圖1紙（偵卷第27頁）、性
    侵害案件專用代號與真實姓名對照表（彌封卷第2、3頁）等
    附卷可稽，足見被告所為自白確與事實相符，堪以採信。
二、告訴人甲女為98年9月生，於本案發生時為未滿12歲之兒童
    ，此有上開甲女之性侵害案件真實姓名與代號對照表在卷可
    憑（見彌封卷），被告警詢時自承其知道甲女就讀國小5年
    級，大概10歲左右等語（警卷第3頁），是認被告在案發時
    ，主觀上已知甲女為未滿12歲之兒童，仍對之為乘機猥褻行
    為，足徵被告應有對未滿12歲之兒童為乘機猥褻行為之故意
    甚明。
三、綜上所述，本案事證明確，被告上開犯行已可認定，應予依
    法論科。
四、論罪科刑：
(一)按刑法第227條第2項所定對於未滿14歲之男女為猥褻之行為
    者，以行為人與被害人雙方合意為猥褻之行為者為限；倘行
    為人係利用被害人熟睡之際，對被害人為猥褻之行為，自應
    論以刑法第225條第2項之乘機猥褻罪（最高法院96年度台上
    字第500號判決意旨參照）；又刑法分則之加重，係就犯罪
    類型變更之個別犯罪行為予以加重，成為另一獨立之罪名。
    兒童及少年福利與權益保障法第112條第1項前段所定：「成
    年人教唆、幫助或利用兒童及少年犯罪或與之共同實施犯罪
    或故意對其犯罪者，加重其刑至二分之一」，其中故意對兒
    童及少年犯罪之加重，係對被害人為兒童及少年之特殊要件
    予以加重處罰，乃就犯罪類型變更之個別犯罪行為予以加重
    ，屬刑法分則加重之性質（最高法院99年度台上字第1128號
    判決意旨參照）。本案被告於行為時係成年人，而甲女為98
    年9月生，屬兒童及少年福利與權益保障法第2條規定所稱未
    滿12歲之兒童，被告知悉甲女為12歲未滿之兒童，仍故意乘
    甲女熟睡時對其為前述猥褻之行為，應依兒童及少年福利與
    權益保障法第112條第1項前段規定加重其刑。是核被告上開
    所為，係犯兒童及少年福利與權益保障法第112條第1項前段
    ，刑法第225條第2項之成年人故意對兒童犯乘機猥褻罪。公
    訴意旨認被告係犯刑法第225條第2項之乘機猥褻罪嫌，尚有
    未洽，惟因基本犯罪事實相同，爰依法變更起訴法條及罪名
    。
(二)爰審酌被告見甲女年幼，竟乘甲女熟睡之際，對甲女為猥褻
    行為，藉此逞自己之性慾，妨害甲女身心之健全發展，並考
    量其犯後業已坦承犯行之態度，被告雖與被害人乙女達成和
    解，有臺南市永康區調解委員會調解書1份在卷可稽（偵卷
    第45頁），然僅支付新臺幣2萬元和解金，尚餘8萬元未付，
    業據被告供述在卷；兼衡被告於審理時自陳高職肄業之智識
    程度、職業為工、單親，母親有工作，與爸爸沒有聯絡等家
    庭生活經濟狀況（本院卷第157頁）等一切情狀，量處如主
    文所示之刑。
據上論斷，應依刑事訴訟法第273條之1第1項、第299條第1項前
段、第300條，兒童及少年福利與權益保障法第112條第1項前段
，刑法第225條第2項，判決如主文。
本案經檢察官黃淑妤提起公訴，檢察官乙○○到庭執行職務。
中　　華　　民　　國　　110 　年　　5 　　月　　24　　日
　　　　　　　　　刑事第二庭    法　官　王惠芬
以上正本證明與原本無異
如不服本判決應於收受本判後20日內向本院提出上訴書狀，並應
敘述具體理由。其未敘述上訴理由者，應於上訴期間屆滿後20日
內向本院補提理由書狀（均須按他造當事人之人數附繕本）「切
勿逕送上級法院」。
  　　　　　　　　　　　　　　　書記官　陳杰瑞
中　　華　　民　　國　　110 　年　　5 　　月　　24　　日
附錄本案論罪科刑法條全文
兒童及少年福利與權益保障法第112條
成年人教唆、幫助或利用兒童及少年犯罪或與之共同實施犯罪或
故意對其犯罪者，加重其刑至二分之一。但各該罪就被害人係兒
童及少年已定有特別處罰規定者，從其規定。
對於兒童及少年犯罪者，主管機關得獨立告訴。
　
中華民國刑法第225條
對於男女利用其精神、身體障礙、心智缺陷或其他相類之情形，
不能或不知抗拒而為性交者，處3 年以上10年以下有期徒刑。
對於男女利用其精神、身體障礙、心智缺陷或其他相類之情形，
不能或不知抗拒而為猥褻之行為者，處6月以上5年以下有期徒刑
。
第 1 項之未遂犯罰之。